臺灣屏東地方法院刑事判決
111年度易字第419號
公  訴  人  臺灣屏東地方檢察署檢察官
被      告  黃俊憲


上列被告因違反毒品危害防制條例案件，經檢察官提起公訴（11
1年度毒偵字第882、1038號），被告於本院準備程序中就被訴事
實為有罪之陳述，經本院告知簡式審判程序之旨，並聽取當事人
之意見後，裁定改依簡式審判程序進行，判決如下：
    主  文
黃俊憲施用第二級毒品，處有期徒刑柒月；又施用第二級毒品，
處有期徒刑捌月。應執行有期徒刑拾月。
    事  實
一、黃俊憲明知甲基安非他命業經明定為毒品危害防制條例第2 
    條第2 項第2 款之第二級毒品，不得持有、施用，竟仍基於
    施用第二級毒品甲基安非他命之犯意，分別為下列犯行：
㈠、於民國111年1月14日某時許，在其位於屏東縣○○鄉○○路00○0
    號之住處，以將甲基安非他命置於玻璃球內，以火加熱燒烤
    吸食煙霧之方式，施用第二級毒品甲基安非他命1 次。嗣其
    於翌日（15日）17時10分許，騎乘車牌號碼000-000號普通
    重型機車行經屏東縣萬巒鄉永康路段時，因形跡可疑，且為
    毒品調驗人口而為警盤查，黃俊憲於職司犯罪偵查之公務員
    未發覺犯罪事實之前，向警員主動坦承上開施用毒品行為，
    並於15日18時5分許，經警徵得其同意採尿送驗，檢驗結果
    呈甲基安非他命代謝後之安非他命、甲基安非他命陽性反應
    ，始悉上情。
㈡、於111年4月14日1時許，在其友人位於屏東縣潮州鎮震旺路16
    號3樓之出租套房內，以將第二級毒品甲基安非他命置於玻
    璃球內，以火燒烤吸食其煙霧之方式，施用第二級毒品甲基
    安非他命1 次。嗣其於同年月18日9時許，於屏東縣萬巒鄉
    五溝村東興路段發生交通事故，經警到場處理且發現黃俊憲
    為毒品調驗人口；俟警方持臺灣屏東地方檢察署檢察官核發
    之強制到場（強制採驗尿液）許可書於同日12時10分許對其
    採尿送驗，檢驗結果呈甲基安非他命代謝後之安非他命、甲
    基安非他命陽性反應，始悉上情。
二、案經屏東縣政府警察局內埔分局報告臺灣屏東地方檢察署檢
    察官偵查後起訴。
    理  由
一、本件被告黃俊憲（下稱被告）所犯係死刑、無期徒刑、最輕
    本刑為3年以上有期徒刑以外之罪，亦非高等法院管轄第一
    審之案件，於本院準備程序進行中，被告就被訴事實均為有
    罪之陳述（見本院卷第48頁），經本院告知被告簡式審判程
    序之旨，並聽取公訴人及被告之意見後，本院認無不得或不
    宜改依簡式審判程序進行之情事，爰依刑事訴訟法第273條
    之1第1項，裁定進行簡式審判程序，並依刑事訴訟法第273
    條之2之規定，簡式審判程序之證據調查，不受同法第159條
    第1項、第161條之2、第161條之3、第163條之1及第164條至
    第170條規定之限制，合先敘明。
二、上開犯罪事實，業據被告於警詢、本院準備程序及審理中坦
    承不諱（見內警偵字第11130716100號警卷（下稱警A卷）第
    5至8頁，內警偵字第11130964700號警卷（下稱警B卷）第7
    至11頁，本院卷第48、54頁），且被告於111年1月15日、同
    年4月18日為警查獲後，經警採尿送驗結果，確均呈甲基安
    非他命進入人體代謝後之安非他命、甲基安非他命陽性反應
    乙節，分別有屏東縣檢驗中心111年2月23日申請單編號R111
    X00268號檢驗報告1份、正修科技大學超微量研究科技中心1
    11年5月3日報告編號R00-0000-000號尿液檢驗報告1 份在卷
    可查（見警A卷第21頁；警B卷第25頁）；復有屏東縣政府警
    察局內埔分局萬巒分駐所偵辦毒品案尿液送檢人真實姓名代
    號對照表、勘察採證同意書、查獲毒品案件報告表、員警偵
    查報告、應受尿液採驗人尿液檢體採集送驗紀錄表、屏東縣
    政府警察局內埔分局赤山派出所偵辦毒品案尿液送檢人真實
    姓名代號對照表存卷可查（見警A卷第23至25、33至34頁，
    警B卷第5、27至31頁）。足認被告前開任意性自白核與事實
    相符，堪以採信。綜上所述，本件事證明確，被告犯行堪以
    認定，應予依法論科。
三、按109 年1 月15日修正公布、109 年7 月15日生效施行之毒
    品危害防制條例第23條第2 項規定「觀察、勒戒或強制戒治
    執行完畢釋放後，3 年內再犯第10條之罪者，檢察官應依法
    追訴」。查被告前因施用毒品案件，經本院以110年度毒聲
    字第86號裁定送觀察、勒戒，因認無繼續施用毒品傾向，於
    110年6月17日執行完畢釋放，並由臺灣屏東地方檢察署檢察
    官以109年度毒偵字第2484號為不起訴處分確定等情，有臺
    灣高等法院被告前案紀錄表在卷可稽（見本院卷第84、88頁
    ），被告復於前揭觀察、勒戒執行完畢釋放後3 年內再犯本
    案施用第二級毒品犯行，揆諸前開說明，本案自應依法追訴
    處罰。
四、論罪科刑：
㈠、按甲基安非他命屬毒品危害防制條例第2 條第2 項第2 款所
    規定之第二級毒品，不得持有、施用。核被告所為，均係犯
    毒品危害防制條例第10條第2 項之施用第二級毒品罪（共2
    罪）。其於各次施用前持有第二級毒品甲基安非他命之低度
    行為，均應為施用之高度行為所吸收，不另論罪。被告所犯
    之上開2 罪間，犯意各別，行為互殊，應予分論併罰。
㈡、刑之加重、減輕事由：
　⒈經查，被告前曾因施用毒品案件，經本院以107年度易字第11
    61號判決判處有期徒刑7月確定（經與另案所定應執行有期
    徒刑1年2月接續執行），於109年3月17日縮刑期滿執行完畢
    等情，業據臺灣屏東地方檢察署檢察官主張明確且提出刑案
    資料查註紀錄表及被告前案相關判決影本為證，並有臺灣高
    等法院被告前案紀錄表附卷可參（見本院卷第83頁）。是被
    告於受有期徒刑執行完畢後，5年內故意再犯本案有期徒刑
    以上之2罪，自均構成累犯。又參照司法院釋字第775號解釋
    意旨，本院審酌被告曾因同罪質之施用毒品案件經徒刑執行
    完畢後，理應產生警惕作用，往後能因此自我控管，不再觸
    犯有期徒刑以上之罪，然卻故意再犯本案同罪質之罪，足見
    前案之徒刑執行無成效，被告對於刑罰之反應力顯然薄弱。
    本院斟酌上情，認本案2罪均應依刑法第47條第1項之規定加
    重其刑。
　⒉又上開事實欄一、㈠之部分，被告在未有偵查犯罪職權之機關
    或公務員發覺其犯行前，即向警員坦承施用第二級毒品犯行
    並接受裁判等情，有屏東縣政府警察局內埔分局萬巒分駐所
    刑事案件報告單、被告於111年1月15日之調查筆錄、查獲毒
    品案件報告表各1 份存卷可憑（見警A卷第3、6、33頁），
    是被告對於未經發覺之犯罪自首而接受裁判，自知所為非是
    ，勇於面對，且因此自首而節省司法資源，爰依刑法第62條
    前段規定減輕其刑，並依法先加重後減輕之。
㈢、爰審酌被告有違反毒品危害防制條例等前科，猶未能記取教
    訓深切體認毒品危害己身健康之鉅，再次施用第二級毒品甲
    基安非他命，確有不該，惟考量被告施用毒品固戕害個人健
    康至鉅，然就他人權益之侵害尚屬有限，且於本院審理中均
    坦承犯行，態度仍屬良好，兼衡其自述高職肄業之教育程度
    、案發時職業為物流業、未婚無子之生活狀況等一切情狀（
    見本院卷第57頁），分別量處如主文所示之刑，並定其應執
    行之刑，以資懲儆。
據上論斷，應依刑事訴訟法第273 條之1 第1 項、第299 條第1
項前段，毒品危害防制條例第10條第2 項，刑法第11條前段、第
47條第1 項、第62條前段、第51條第5 款，判決如主文。
本案經檢察官蔡明達提起公訴，檢察官楊婉莉到庭執行職務。
中    華    民    國   111    年    8     月    16    日
                  刑事第三庭  法  官  張瑞德
以上正本證明與原本無異。
如不服本判決應於收受判決後20日內向本院提出上訴書狀，並應
敘述具體理由；其未敘述上訴理由者，應於上訴期間屆滿後20日
內向本院補提理由書（均須按他造當事人之人數附繕本）「切勿
逕送上級法院」。
中    華    民    國   111    年    8     月    17    日
                              書記官  李佩玲
　
附錄本案論罪科刑法條全文：
毒品危害防制條例第10條
施用第一級毒品者，處 6 月以上 5 年以下有期徒刑。
施用第二級毒品者，處 3 年以下有期徒刑。